【裁判字號】    98,台抗,440
【裁判日期】    980716
【裁判案由】    公共危險等罪聲請再審
【裁判全文】
最高法院刑事裁定              九十八年度台抗字第四四０號
抗  告  人  甲○○原裁定及原.
上列抗告人因公共危險等罪案件，不服台灣高等法院中華民國九
十八年六月八日駁回聲請再審之裁定（九十八年度交聲再字第二
一號），提起抗告，本院裁定如下：
    主  文
抗告駁回。
    理  由
一、肇事逃逸部分：
按法院認無再審理由，以裁定駁回後，不得更以同一原因聲請再
審，刑事訴訟法第四百三十四條定有明文。本件抗告人甲○○（
原裁定及原確定判決均誤載為「著」）於原審聲請再審意旨略以
：原確定判決以抗告人於民國九十年七月二十三日上午零時三十
二分許，駕駛八Ｋ─二五三九號自用小貨車未注意行車安全，致
使被害人胡春菊受有普通傷害後逃離現場等情，論處抗告人肇事
逃逸罪與業務過失傷害等罪。惟被害人受傷與抗告人之行為實毫
無因果關係，然原確定判決不察，誤將被害人受傷後向一一０報
案之九十年七月二十三日上午零時三十二分（起訴書誤載為五十
分許），誤為受傷時間，而對抗告人為有罪科刑判決，已符合刑
事訴訟法第四百二十條第一項或同法第四百二十一條第一項第六
款再審之要件，爰聲請再審云云。原裁定則以抗告人前即曾以「
九十年七月二十三日零點三十二分聲請人並不在現場」、「未看
到肇事車輛及人員」、「胡春菊倒地受傷在馬路邊在先」、「報
案時間是在零點三十二分後」等原因多次向原審法院聲請再審，
經該院先後以九十七年度交聲再字第七、一七、二九號及九十八
年度交聲再字第六、一四號等裁定，認無再審理由裁定駁回其聲
請，茲抗告人復以同一理由聲請再審，顯與首揭規定不符，乃駁
回本件再審之聲請。經核於法並無違誤。抗告意旨除重執陳詞外
，對原裁定究有何違誤，未置一詞，為無理由，應予駁回。
二、業務過失傷害部分：
按不得上訴於第三審法院之案件，其第二審法院所為裁定，不得
抗告，刑事訴訟法第四百零五條定有明文。查本件抗告人對於原
審法院九十二年度交上訴字第七三號刑事確定判決聲請再審，其
所犯業務過失傷害罪部分，前開確定判決係依刑法第二百八十四
條第二項前段論處罪刑，而該罪屬刑事訴訟法第三百七十六條第
一款所列不得上訴於第三審法院之案件，依上揭規定，第二審法
院就此部分所為駁回再審聲請之裁定，不得抗告。是抗告人關於
此部分之抗告，為法律上不應准許，亦應駁回。
據上論結，應依刑事訴訟法第四百十一條前段、第四百十二條，
裁定如主文。
中    華    民    國  九十八  年    七    月   十六   日
                      最高法院刑事第四庭
                          審判長法官  張  淳  淙
                                法官  劉  介  民
                                法官  蔡  彩  貞
                                法官  林  俊  益
                                法官  李  錦  樑
      本件正本證明與原本無異
                                      書  記  官
中    華    民    國  九十八  年    七    月  二十四  日
                                                      Ｅ


司法院資訊處製作；財團法人民間司法改革基金會備份。
